臺灣花蓮地方法院刑事判決
111年度原簡上字第6號
上  訴  人  
即  被  告  温上展



選任辯護人  陳鈺林律師（法扶律師）  
上列上訴人即被告因違反毒品危害防制條例案件，不服本院簡易
庭中華民國111年1月28日110年度花原簡字第153號第一審刑事簡
易判決（聲請簡易判決處刑案號：110年度毒偵字第440號），提
起上訴，本院管轄之第二審合議庭判決如下：
    主    文
上訴駁回。
    犯罪事實及理由
一、本案經本院合議庭審理結果，認原審就犯罪事實之認定、證
    據、理由、罪名之論處，均無不當，應予維持，除證據部分
    補充被告温上展於本院準備程序及審理程序之自白及陳述外
    （見本院原簡上卷第59頁、第108頁），餘均引用如附件第
    一審簡易判決處刑書記載之事實、證據及理由。
二、上訴人即被告上訴意旨略以：被告一時失慮受友人誘惑而涉
    嫌施用毒品，事後已在觀護人及社工安排下參加露德協會之
    戒癮團體活動，且現已自臺北搬回花蓮，遠離先前之複雜社
    交圈，欲在本地重新生活並照顧年邁之父母，請從輕量刑等
    語。
三、按刑之量定，屬為裁判之法院得依職權自由裁量之事項，苟
    其量刑已以行為人之責任為基礎，並斟酌刑法第57條各款所
    列情狀，在法定刑度內，酌量科刑，無顯然失當或違反公平
    、比例及罪刑相當原則者，亦無偏執一端，致明顯失出失入
    情形，即不得任意指為違法或不當。而罪刑相當與否，係以
    反應責任之不法內涵本體為判斷準據，並非與另案量刑之相
    互比較，另案之刑度裁量與本件不法內涵之衡量，尚無必然
    之關連，亦即並非犯罪行為人責任之所由，自不得資為本件
    量刑輕重之依據（最高法院110年度台上字第223號判決參照
    ）。是衡諸原審於量處刑度時，審酌被告施用甲基安非他命
    易戕害自己之身心，又曾因施用毒品案件經觀察勒戒、強制
    戒治，仍不思戒除毒癮，顯見其自制力薄弱；並考量被告坦
    承犯行，態度尚可，又施用毒品本質上屬自我戕害行為，反
    社會性程度相形較低，兼衡其生活狀況、智識程度、前科素
    行等一切情狀，顯見原審量刑已就被告本案之情節全盤考量
    ，且未逾越法定刑之範圍，依前揭最高法院裁判要旨，尚難
    認原審量刑有違法之情事，其所宣告之刑度亦屬妥適，從而
    被告提起上訴，指摘原審判決量刑過重，並請求予以從輕量
    刑，尚難認有理由。
四、綜上所述，上訴人執前詞指摘原審判決違誤，而提起上訴，
    請求撤銷改判，經核並無理由，應予駁回。
據上論斷，應依刑事訴訟法第455條之1第1項、第3項、第368 條
，判決如主文。
本案經檢察官陳貞卉聲請以簡易判決處刑，檢察官羅美秀、王柏
舜到庭執行職務。
中　　華　　民　　國　　111 　年　　7 　　月　　5 　　日
                  刑事第三庭  審判長法  官  黃柏憲
                                    法  官  林育賢
                                    法  官  邱佳玄
上列正本證明與原本無異。
本件不得上訴。　　　　　　　　　　　　　　　　　
中　　華　　民　　國　　111 　年　　7 　　月　　5 　　日

                                    書記官  方毓涵
【附件】
臺灣花蓮地方法院刑事簡易判決
110年度花原簡字第153號
聲  請  人  臺灣花蓮地方檢察署檢察官
被      告  温上展
上列被告因違反毒品危害防制條例案件，經檢察官聲請以簡易判
決處刑（110年度毒偵字第440號），本院判決如下：
    主      文
温上展施用第二級毒品，累犯，處有期徒刑伍月，如易科罰金，
以新臺幣壹仟元折算壹日。
    事實及理由
一、本件犯罪事實、證據及應適用之法條，除增列本院公務電話
    紀錄及慈濟大學濫用藥物檢驗中心檢驗總表為證據外，餘均
    引用檢察官聲請簡易判決處刑書之記載（如附件）。另補充
    ：（一）被告持有第二級毒品之低度行為，應為其後施用之
    高度行為所吸收，不另論罪；（二）温上展前因違反毒品危
    害防制條例案件，經新北地方法院以106 年度原訴字第22號
    判決判處有期徒刑3 月確定，於民國107年1月3日執行完畢
    ，有臺灣高等法院被告前案紀錄表存卷可考，其於5 年以內
    故意再犯本案有期徒刑以上之罪，構成累犯，本院審酌被告
    構成累犯之前案紀錄係幫助施用毒品之案件，與本案犯罪事
    實之罪質內涵相同，足徵其特別惡性及對刑罰反應力薄弱，
    參酌司法院大法官釋字第775 號解釋意旨，爰依刑法第47條
    第1 項規定加重其刑。
二、爰審酌被告温上展施用甲基安非他命易戕害自己之身心，又
    曾因施用毒品案件經觀察勒戒、強制戒治，仍不思戒除毒癮
    ，顯見其自制力薄弱；惟考量其坦承犯行，態度尚可，又施
    用毒品本質上屬自我戕害行為，反社會性程度相形較低，兼
    衡其生活狀況、智識程度、前科素行等一切情狀，量處如主
    文所示之刑，並諭知易科罰金之折算標準。
三、至被告施用第二級毒品之玻璃球吸食器並未扣案，執行上或
    有困難，且衡之該等以玻璃球製作之吸食器具價值非鉅，又
    可輕易重行購買、製作，並無刑法上之重要性，故於此不宣
    告沒收。
四、依刑事訴訟法第449 條第1 項前段、第454 條第2 項，毒品
    危害防制條例第10條第2 項，刑法第11條前段、第47條第1
    項、第41條第1 項前段，逕以簡易判決處如主文所示之刑。
本案經檢察官陳貞卉聲請以簡易判決處刑。
中　　華　　民　　國　　111 　年　　1 　　月　　28　　日
                  花蓮簡易庭    法  官  戴韻玲
　　　　　　　　　
原審附件：
臺灣花蓮地方檢察署檢察官聲請簡易判決處刑書　
                                    110年度毒偵字第440號
　　被　　　告　温上展  
    選任辯護人  陳鈺林律師（法律扶助律師）
上列被告因違反毒品危害防制條例案件，經偵查終結，認為宜聲
請以簡易判決處刑，茲將犯罪事實及證據並所犯法條分敘如下：
　　　　犯罪事實
一、温上展前因涉犯幫助施用第二級毒品案件，經臺灣新北地方
    法院判決判處有期徒刑3月確定，於民國107年1月3日易科罰
    金執行完畢。復因施用毒品案件，經臺灣宜蘭地方法院裁定
    送觀察、勒戒，認有繼續施用毒品傾向，經同法院裁定送強
    制戒治，於109年2月17日停止執行，並經臺灣宜蘭地方檢察
    署檢察官於109年2月27日以109年度戒毒偵字第7號為不起訴
    處分確定。詎仍不知悔改，於上開強制戒治執行完畢釋放後
    3年內，復基於施用第二級毒品之犯意，於110年7月27日14
    時至16時許，在新北市○○區○○街000號友人住處，以將甲基
    安非他命置入玻璃球燒烤吸食所產生煙霧之方式，施用甲基
    安非他命1次。嗣因温上展另案受保護管束，於110年7月28
    日13時44分許，為本署觀護人室採尿送驗（尿液檢體編號：
    000000000），檢驗結果呈甲基安非他命、安非他命陽性反
    應，始悉上情。
二、案經本署觀護人室簽分偵辦。　　　　
　　　　證據並所犯法條
一、上開犯罪事實，業據被告温上展於本署偵查中坦承不諱，並
    有本署施用毒品犯尿液檢體監管紀錄表(尿液檢體編號：000
    000000）第一、三聯、立人醫事檢驗所110年8月9日立業字
    第11008090001號函附濫用藥物尿液檢驗結果總表（檢體編
    號：000000000）各1份在卷可稽。足認被告自白與事實相符
    ，其犯行堪以認定。
二、核被告所為，係犯毒品危害防制條例第10條第2項施用第二
    級毒品罪嫌。被告前因幫助施用毒品案件，曾受有期徒刑之
    執行完畢，此有被告刑案資料查註紀錄表在卷可參，於5年
    內故意再犯本案有期徒刑以上之罪，為累犯，請審酌司法院
    大法官釋字第775號解釋意旨，依刑法第47條第1項規定加重
    其刑。
三、依毒品危害防制條例第23條第2項、刑事訴訟法第451條第1
    項聲請逕以簡易判決處刑。
　　此　致
臺灣花蓮地方法院
中　　華　　民　　國　 110　　年　　11　　月　　23　　日
  　　      　　　　　　　檢　察　官  陳  貞  卉